【裁判字號】    99,審訴,3316
【裁判日期】    991015
【裁判案由】    毒品危害防制條例
【裁判全文】
臺灣高雄地方法院刑事判決            99年度審訴字第3316號
公  訴  人  臺灣高雄地方法院檢察署檢察官
被      告  甲○○
上列被告因違反毒品危害防制條例案件，經檢察官提起公訴（99
年度毒偵字第4371號），本院合議庭裁定由受命法官獨任進行簡
式審判程序，判決如下：
    主  文
甲○○施用第一級毒品，累犯，處有期徒刑拾月。又施用第二級
毒品，累犯，處有期徒刑伍月。應執行有期徒刑壹年貳月。
    事  實
一、甲○○前因施用毒品案件，經本院裁定令入戒治處所施以強
    制戒治，於民國92年5 月30日停止強制戒治執行而出監，並
    付保護管束，於92年12月1 日因保護管束期滿視為強制戒治
    執行完畢。另於94年間因施用毒品、偽造文書及竊盜等案件
    ，經法院分別判處有期徒刑10月、4 月及6 月，並裁定應執
    行有期徒刑1 年5 月確定，嗣因符合中華民國九十六年罪犯
    減刑條例之減刑要件，經法院裁定減刑為8 月又15日，甫於
    96 年7月16日因減刑執行完畢（構成累犯）。詎甲○○仍未
    戒絕毒癮，分別基於施用第一級毒品海洛因與第二級毒品甲
    基安非他命之犯意，先於99年6 月7 日晚上10時許，在其位
    於高雄縣仁武鄉○○○街2 號住處，以將第一級毒品海洛因
    摻水稀釋置於針筒內注射之方式，施用第一級毒品海洛因1
    次。又於同日晚上11時許，在同址，以玻璃球燒烤之方式，
    施用第二級毒品甲基安非他命1 次。嗣於99年6 月8 日上午
    8 時45分許，在高雄縣鳳山市○○街1 號北辰宮旁，因形跡
    可疑為警盤查，經徵得其同意採集尿液送驗，結果呈可待因
    、嗎啡、甲基安非他命陽性反應，始悉上情。
二、案經高雄縣政府警察局鳳山分局報告臺灣高雄地方法院檢察
    署檢察官偵查起訴。
    理  由
一、程序部分
    本件被告甲○○所犯為死刑、無期徒刑或最輕本刑為3 年以
    上有期徒刑以外之罪，其於準備程序中就被訴事實為有罪之
    陳述，經告知簡式審判程序之旨，並聽取公訴人及被告之意
    見後，依刑事訴訟法第273 條之1 第1 項規定，裁定由受命
    法官獨任進行簡式審判程序，合先敘明。
二、論罪科刑所憑之證據及理由
    訊據被告甲○○對於上揭施用第一級、第二級毒品犯行於本
    院審理時供承不諱，且被告於99年6 月8 日為警查獲後所採
    集之尿液，經送檢驗之結果，確呈可待因、嗎啡、甲基安非
    他命陽性反應，此有台灣檢驗科技股份有限公司99年6 月24
    日KＺ000000000000濫用藥物檢驗報告及高雄縣政府警察局鳳
    山分局偵辦毒品案件嫌疑人尿液採集編號對照表（尿液編號
    ：158 ）各1 份附卷可稽，是被告之自白核與事實相符，應
    堪採信。本案事證明確，被告上開施用第一、二級毒品犯行
    ，堪以認定。
三、論罪科刑：
  (一)修正之毒品危害防制條例第20條就施用毒品者，祇於「初犯
    」及「5 年後再犯」二種情形，有其追訴條件之限制，即須
    於初犯經觀察、勒戒或強制戒治釋放後，5 年內均無施用毒
    品之行為，始能認其前所實施之觀察、勒戒或強制戒治已足
    遮斷毒癮，而得於5 年後再犯時，再予適用初犯之規定，重
    行觀察、勒戒等程式。倘5 年內已經再犯，被依法追訴處罰
    ，縱其第3 次（或第3 次以上）施用毒品之時間在初犯釋放
    5 年以後，即與「5 年後再犯」之情形有別，且因已於「5
    年內再犯」，顯見原實施觀察、勒戒或強制戒治，已無法收
    其實效，而無5 年戒斷期之存在，自無再經觀察、勒戒及強
    制戒治之必要，應得逕行追訴處罰，最高法院著有95年5 月
    9 日95年第7 次刑事庭會議決議可資參照。本件被告前因施
    用毒品案件，經本院裁定令入戒治處所施以強制戒治，於92
    年5 月30日停止其處分出監，復於94年間因施用毒品案件，
    經本院判處徒刑確定，有臺灣高等法院被告前案紀錄表1份
    在卷可參，並已如前述。被告既曾於「5 年內再犯」，且經
    法院判處罪刑確定，本件被告復於99年6 月8 日施用第一級
    毒品海洛因、第二級毒品甲基安非他命為警查獲，即非屬該
    條例第20條第3 項所定「5 年後再犯」之情形，檢察官依毒
    品危害防制條例第23 條 第2 項之規定，予以追訴，自屬適
    法。
  (二)核被告甲○○所為係犯毒品危害防制條例第10條第1 、2 項
    之施用第一、二級毒品罪。其持有海洛因、甲基安非他命後
    ，進而施用，持有之低度行為應被施用之高度行為所吸收，
    不另論罪。被告所犯前開施用第一級毒品及第二級毒品罪，
    犯意個別，行為互殊，應予分論併罰。又被告有如事實欄所
    載徒刑之宣告及執行完畢情形，有臺灣高等法院被告前案紀
    錄表1 份在卷可稽，其於前開有期徒刑執行完畢後5 年內，
    故意再犯本件有期徒刑以上之罪，應依刑法第47條第1 項之
    規定論以累犯，並在被告施用第一、二級毒品罪刑項下，均
    加重其刑。爰審酌被告前已因施用毒品案件經強制戒治，猶
    未徹底戒除毒癮，足認其並無戒除毒害之決心，本不宜寬貸
    ，惟念其施用毒品乃自戕一己之身體健康，並具有病患性人
    格之特質，其行為本身對社會所造成之危害並非直接、鉅大
    及其坦承施用毒品犯行等一切情狀，併參酌檢察官之具體求
    刑，分別量處如主文所示之刑，並定應執行之刑，以資懲儆
    。
據上論斷，應依刑事訴訟法第273 條之1 第1 項、第284 條之1
、第299 條第1 項前段，毒品危害防制條例第10條第1 項、第2
項，刑法第11條前段、第47條第1 項、第51條第5 款，判決如主
文。
本案經檢察官李怡增到庭執行職務。
中    華    民    國    99    年    10    月    15    日
                  刑事第十庭    法  官  王  琁
以上正本證明與原本無異。
如不服本判決應於收受判決後10日內向本院提出上訴書狀，並應
敘述具體理由。其未敘述上訴理由者，應於上訴期間屆滿後20日
內向本院補提理由書(均須按他造當事人之人數附繕本)「切勿逕
送上級法院」。
中    華    民    國    99    年    10    月    15    日
                                書記官  王淑娟
附錄本判決論罪科刑法條全文：
毒品危害防制條例第10條
施用第一級毒品者，處6月以上5年以下有期徒刑。
施用第二級毒品者，處 3 年以下有期徒刑。

司法院資訊處製作；財團法人民間司法改革基金會備份。
